【裁判字號】    97,交聲,1284
【裁判日期】    970826
【裁判案由】    交管條例聲異
【裁判全文】
臺灣板橋地方法院交通事件裁定        97年度交聲字第1284號
原處分機關  交通部公路總局臺北區監理所板橋監理站
異  議  人
即受處分人  乙○○
上列受處分人因違反道路交通管理處罰條例案件，對於交通部公
路總局臺北區監理所板橋監理站於民國97年5 月15日所為之處分
（原處分案號：板監裁字第裁41-AEW149612號），聲明異議，本
院裁定如下：
    主  文
異議駁回。
    理  由
一、原處分意旨略以：受處分人乙○○於民國96年8 月13日0 時
    35分許，騎乘其所有之車牌號碼M7S-105 號重型機車，行經
    臺北市市○○道、東寧路口時，因有駕車行經有燈光號誌管
    制之交岔路口闖紅燈之違規事實，經臺北市政府警察局松山
    分局松山派出所警員以臺北市警察局96年8 月13日北市警交
    字第AEW149612 號舉發違反道路交通管理事件通知單（下稱
    舉發通知單）攔停舉發，惟受處分人不服，拒絕簽收本件舉
    發通知單。嗣經原處分機關於97年5 月15日以板監裁字第裁
    41-AEW149612號違反道路交通管理事件裁決書，爰依道路交
    通管理處罰條例第53條第1 項、第63條第1 項第3 款（原裁
    決書漏載第1 項第3 款）之規定，裁處罰鍰新臺幣（下同）
    4,500 元，並記違規點數3 點等語。
二、聲明異議意旨略以：(一)、當異議人車輛已到待轉區，此時號
    誌燈才變紅燈，為何是紅燈左轉？(二)、異議人認為自己沒有
    錯，也沒有闖紅燈，為何要異議人簽名，不久異議人告訴警
    員讓異議人去原路繞一圈，以釐清狀況，當異議人再次回到
    警員旁，聽其指示，警員竟一語不發、頭也不轉，也沒叫異
    議人做任何事，轉頭便騎車離去，異議人原以為警員已接受
    異議人沒有錯的說法，不用簽名，異議人便以為沒事了，事
    隔至今，罰鍰竟從1,800元倍增至4,500元，異議人不知舉發
    通知單已送板橋監理所，無故處罰1,800 元已很無辜，又因
    不知有此事而罰鍰倍增至4,500 元，對一個小市民而言，實
    在非常無辜，為此，爰依法聲明異議云云。
三、按汽車駕駛人，行經有燈光號誌管制之交岔路口闖紅燈者，
    處1,800 元以上5,400 元以下罰鍰，道路交通管理處罰條例
    第53條第1 項定有明文。又汽車駕駛人有同條例第53條之情
    形者，記違規點數3 點，同條例第63條第1 項第3 款亦有明
    文。又依道路交通安全規則第2 條第1 款所定，汽車指在道
    路上不依軌道或電力架線而以原動機行駛之車輛（包括機器
    腳踏車），故機車駕駛人亦應遵守上揭規定為之。
四、經查：訊據異議人即受處分人乙○○固不否認於96年8 月13
    日0 時35分許，騎乘其所有之車牌號碼M7S-105號重型機車，
    行經臺北市市○○道、東寧路口之事實，惟以前揭情詞置辯
    ，然查：
    (一)證人即當時舉發本違規事件之臺北市政府警察局松山分局
      松山派出所警員甲○○於本院到庭具結證稱：我於上開時
      、地舉發異議人本件闖紅燈之違規；當時市○○道○ 段西
      往東方向是紅燈，東寧路南往北方向是綠燈，我是站在東
      寧路15號前，異議人是在市○○道西往東方向紅燈時，才
      左轉到東寧路；那時候車子很多，所以異議人與待轉的車
      子一起過來，我確實有看到異議人闖紅燈。東寧路是T 字
      型路口，就是東寧路到市○○道已經到底了，號誌要市○
      ○道紅燈兩秒鐘之後，東寧路才會變成綠燈；異議人從市
      ○○道左轉過來就是紅燈左轉，我是看到異議人騎車在上
      開路口，於市○○道紅燈時，直接左轉東寧路，並不是已
      經停在路口才左轉。我當時有攔停異議人，但異議人說伊
      沒有闖紅燈，我跟異議人說市○○道西往東方向紅燈之後
      就不能再往前騎左轉，我是當著異議人的面，一邊講一邊
      寫舉發通知單，我有請異議人簽名，異議人不簽，我就說
      不收不簽都是異議人的權利，我就一邊講一邊寫，我有告
      知權利，也有告知異議人違規時間、地點、到案處所及繳
      納期限，我跟異議人說本件有繳納期限，可以去郵局劃撥
      或到到案處所繳納罰鍰，也有跟她說違反的是哪一條規定
      ；後來我把證件還給異議人，異議人就騎車走了。舉發當
      時異議人說伊沒有闖紅燈，我有跟異議人說可以再騎回去
      讀一次秒數，後來異議人騎回來就站在我們前面，因為我
      們已經舉發完成，而且我要交班了，所以沒有其他的要做
      的事等語明確（詳本院97年6 月23日訊問筆錄）。又證人
      甲○○警員與異議人間，不僅未有任何怨隙，且係毫不相
      識之人，衡情證人應無設詞攀誣，或虛構違規事實以陷害
      異議人之道理。況警員執行公務時，本身即受有行政懲處
      責任之監督，且其到庭具結作證，更係以刑事責任擔保其
      證言之真實性，故證人甲○○警員之上開證述內容，以及
      其所紀錄舉發之本件違規事實，應堪採信。
    (二)此外，復有臺北市警察局96年8 月13日北市警交字第AEW1
      49612 號舉發通知單、交通部公路總局臺北區監理所板橋
      監理站97年5 月15日板監裁字第裁41-AEW149612號違反道
      路交通管理事件裁決書、臺北市政府警察局松山分局97年
      5 月5 日北市警松分交字第09731229000 號函各1 紙在卷
      可稽，是異議人於前揭時、地，確有騎乘機車行經有燈光
      號誌管制之交岔路口闖紅燈之違規事實，應堪認定。
五、綜上所述，本件異議人即受處分人乙○○違規事證明確，原
    處分機關爰依道路交通管理處罰條例道路交通管理處罰條例
    第53條第1 項、第63條第1 項第3 款（原裁決書漏載第1 項
    第3 款，應予補充）之規定，並參酌違反道路交通管理事件
    統一裁罰基準表之規定，裁處罰鍰4,500 元並記違規點數3
    點，核無違誤，從而，異議人之異議為無理由，應予駁回。
六、據上論斷，應依道路交通案件處理辦法第19條，裁定如主文
    。
中    華    民    國    97    年    8     月    26    日
                  交通法庭    法  官  許映鈞
上正本證明與原本無異。
如不服本裁定，應於裁定送達後5日內向本院提出抗告狀。
                              書記官  范煥堂
中    華    民    國    97    年    8     月    26    日


司法院資訊處製作；財團法人民間司法改革基金會備份。
